臺灣板橋地方法院刑事裁定　　　　　　　 96年度訴字第834號
公　訴　人　臺灣板橋地方法院檢察署檢察官
被　　　告　甲○○
　　　　　　　　　　現於臺灣臺北監獄臺北分監執行中）
上列被告因違反毒品危害防制條例案件，經檢察官提起公訴（96
年毒偵字第1223號），被告於準備程序中為有罪之陳述，經本院
合議庭裁定由受命法官進行簡式審判程序獨任審理，本院判決如
下：
    主  文
甲○○施用第一級毒品，處有期徒刑柒月。扣案之第一級毒品海
洛因壹包（淨重零點零伍公克），沒收銷燬之。扣案之上開海洛
因之外包裝袋壹個、注射針筒貳支、塑膠軟管壹條，均沒收之；
又施用第二級毒品，處有期徒刑肆月。應執行有期徒刑拾月。扣
案之第一級毒品海洛因壹包（淨重零點零伍公克），沒收銷燬之
。扣案之上開海洛因之外包裝袋壹個、注射針筒貳支、塑膠軟管
壹條，均沒收之。
    事  實
一、甲○○曾於民國八十九年間，因施用毒品案件，經本院以八
    十九年度毒聲字第二九三三號裁定送觀察勒戒，認有繼續施
    用毒品之傾向，再經本院以八十九年毒聲字第三五五九號裁
    定令入戒治處所施以強制戒治，嗣經本院以八十九年度毒聲
    字第六○四八號裁定停止戒治付保護管束，惟因於保護管束
    期間違反保護管束應遵守事項情節重大，再經本院以九十年
    度毒聲字第七一八號裁定撤銷停止戒治，令入戒治處所施以
    強制戒治，而於九十一年五月十九日戒治期滿，由臺灣板橋
    地方法院檢察署檢察官於九十一年七月八日以九十一年度戒
    毒偵字第二六四號為不起訴處分確定。詎其仍不知悔改，於
    前揭強制戒治執行完畢釋放後五年內，竟基於施用第一級毒
    品海洛因、第二級毒品甲基安非他命之犯意，於九十五年八
    月二十一日上午某時許，在臺北縣蘆洲市○○路「薇薇汽車
    旅館」內，以將海洛因注入針筒加水注射、甲基安非他命置
    於吸食器內燒烤產生煙霧後施用之方式，分別施用第一級毒
    品海洛因、第二級毒品甲基安非他命（起訴書誤載為「安非
    他命」）各一次。嗣於九十五年八月二十一日下午六時許，
    在臺北縣三重市○○路一九五號前為警查獲，並扣得甲○○
    所有，供其施用第一級毒品海洛因之注射針筒二支、塑膠軟
    管一條、第一級毒品海洛因一包（淨重零點零五公克，空包
    裝重零點二八公克）及其外包裝袋一個，經採驗尿液後，查
    悉上情。
二、案經臺北縣政府警察局蘆洲分局移送臺灣板橋地方法院檢察
    署檢察官偵查起訴。
    理  由
一、按除被告所犯為死刑、無期徒刑、最輕本刑為三年以上有期
    徒刑之罪或高等法院管轄第一審案件者外，於第一次審判期
    日前之準備程序進行中，被告先就被訴事實為有罪之陳述時
    ，審判長得告知被告簡式審判程序之旨，並聽取當事人、代
    理人、辯護人及輔佐人之意見後，裁定進行簡式審判程序，
    刑事訴訟法第二百七十三條之一第一項定有明文。經核本件
    被告甲○○所犯係死刑、無期徒刑、最輕本刑為三年以上有
    期徒刑以外之罪，其於準備程序中就被訴事實為有罪之陳述
    ，經法官告知簡式審判程序之旨，並聽取公訴人及被告之意
    見後，本院合議庭認宜進行簡式審判程序，爰依首揭規定合
    議裁定由受命法官獨任進行簡式審判程序，合先敘明。
二、上揭事實，業據被告甲○○於本院審理時坦承不諱（見本院
    卷第三四頁），且其於上揭時地為警查獲時所採取之尿液，
    經送請台灣檢驗科技股份有限公司檢驗結果，鴉片、安非他
    命均呈陽性反應，有該公司九十五年九月十一日報告編號CH
    /2006/81398 號濫用藥物尿液檢驗報告一紙附卷可稽。且被
    告於上揭時地為警查獲時，有白粉一包、被告所有供施用第
    一級毒品海洛因使用之注射針筒二支、塑膠軟管一條扣案可
    資佐證，而該白粉經送法務部調查局鑑定結果，認含有海洛
    因成分（淨重零點零五公克，空包裝重零點二八公克），有
    該局九十五年九月十日鑑定書影本一紙附卷可稽，足徵被告
    前開自白與事實相符，應堪採信。被告雖於本院審理時供稱
    施用時間係九十五年八月二十二日，然被告係於九十五年八
    月二十一日為警查獲，有臺北縣政府警察局蘆洲分局搜索扣
    押筆錄一件附卷可稽，故其前開陳述應係被告以為其係於九
    十五年八月二十二日為警查獲，並依此為陳述所致，況依被
    告於警詢中所述，應可認定被告係於九十五年八月二十一日
    施用上開第一級毒品、第二級毒品。另查人體施用甲基安非
    他命後，其主要代謝物中，未改變型態之甲基安非他命占施
    用劑量達百分之四三，安非他命則約為百分之五；人體若係
    施用安非他命後，主要代謝物中則有未改變型態之安非他命
    ，但無甲基安非他命，此經法務部調查局以九十三年五月四
    日調科壹字第09362413980 號函釋明在案。足見人體若施用
    安非他命，其尿液代謝物不可能出現甲基安非他命，惟人體
    若施用甲基安非他命，其尿液代謝物除主要有甲基安非他命
    外，亦可能有少量之安非他命。是本件被告之尿液除呈現較
    少量之安非他命陽性反應外，主要係呈現甲基安非他命之陽
    性反應，依上開函示，被告自不可能係施用安非他命，而應
    係施用甲基安非他命。公訴意旨認被告係施用安非他命，顯
    係誤解，亦附此敘明。又被告曾於八十九年間，因施用毒品
    案件，經本院以八十九年度毒聲字第二九三三號裁定送觀察
    勒戒，認有繼續施用毒品之傾向，再經本院以八十九年毒聲
    字第三五五九號裁定令入戒治處所施以強制戒治，嗣經本院
    以八十九年度毒聲字第六○四八號裁定停止戒治付保護管束
    ，惟因於保護管束期間違反保護管束應遵守事項情節重大，
    再經本院以九十年度毒聲字第七一八號裁定撤銷停止戒治，
    令入戒治處所施以強制戒治，而於九十一年五月十九日戒治
    期滿，由臺灣板橋地方法院檢察署檢察官於九十一年七月八
    日以九十一年度戒毒偵字第二六四號為不起訴處分確定，有
    臺灣高等法院被告前案紀錄表及上開不起訴處分書各一件附
    卷可憑，是被告顯係於強制戒治執行完畢後五年以內再施用
    第一級毒品海洛因、第二級毒品甲基安非他命。
    本件事證明確，被告上開犯行洵堪認定。
三、查海洛因、甲基安非他命係毒品危害防制條例第二條所稱之
    第一級毒品、第二級毒品，不得持有、施用，被告竟持之以
    施用，核其所為，係犯毒品危害防制條例第十條第一項之施
    用第一級毒品罪、第二項之施用第二級毒品罪。被告持有海
    洛因、甲基安非他命後，進而施用，其持有海洛因、甲基安
    非他命行為應分別被其施用之行為所吸收，不另論罪。被告
    所犯上開二罪間，犯意各別，行為互殊，應予分論併罰。爰
    審酌被告經強制戒治後仍再犯相同罪行，顯見意志不堅，惟
    念其犯罪係戕害自身，尚未害及他人，所犯情節非重，及犯
    罪後承認犯行，態度良好等一切情狀，分別量處如主文所示
    之刑，並定其應執行之刑。又扣案之白粉一包確係第一級毒
    品海洛因（淨重零點零五公克，空包裝重零點二八公克），
    已如前述，爰依毒品危害防制條例第十八條第一項前段之規
    定，宣告沒收併銷燬之。送鑑耗損之海洛因粉末既已滅失，
    自無庸宣告沒收。而扣案之上開海洛因外包裝袋一個、注射
    針筒二支、塑膠軟管一條，均係被告所有，分別供其施用第
    一級毒品海洛因所用之物，業據被告於本院審理時供述在卷
    （見本院卷第三三頁），爰依刑法第三十八條第一項第二款
    之規定併予宣告沒收。
據上論斷，應依刑事訴訟法第二百七十三條之一第一項、第二百
九十九條第一項前段，毒品危害防制條例第十條第一項、第二項
、第十八條第一項前段，刑法第十一條前段、第五十一條第五款
、第三十八條第一項第二款，判決如主文。
本案經檢察官張誌洋到庭執行職務。
中　　華　　民　　國　　96　　年　　4 　　月　　26　　日
                  刑事第五庭    法　官  李麗珠
上列正本證明與原本無異。
如不服本判決，應於送達後十日內向本院提出上訴狀
                                書記官  林政良
中　　華　　民　　國　　96　　年　　4 　　月　　26　　日
附錄本判決論罪法條：
毒品危害防制條例第10條：
施用第1級毒品者，處6月以上5年以下有期徒刑。
施用第2級毒品者，處3年以下有期徒刑。
